臺灣高等法院臺中分院民事判決
                                       109年度上字第70號
上  訴  人
即被上訴人  王慰慈
訴訟代理人  王通顯律師
被上訴人
即上訴人    廖蓓琦

訴訟代理人  陳浩華律師
複代理人    陳博芮
上列當事人間請求償還代墊費用等事件，兩造對於民國108年12
月10日臺灣臺中地方法院107年度訴字第2887號第一審判決提起
上訴，本院於110年3月17日言詞辯論終結，判決如下：
    主  文
兩造上訴均駁回。
第二審訴訟費用，由兩造各自負擔。
    事實及理由
壹、兩造爭執要旨
一、上訴人即被上訴人王慰慈（下稱王慰慈）主張：王慰慈與原
    審被告○○○（下稱○○○）、被上訴人即上訴人廖蓓琦（下稱廖
    蓓琦，與○○○合稱○○○等2人）前於民國98年起，即簽立「亞
    洲風尚診所負責醫師委任合約」，由○○○等2人委任上訴人擔
    任所出資成立之「亞洲風尚診所（下稱系爭診所）之負責醫
    師，每3年換約1次，最近一次合約係民國105年12月1日簽立
    （下稱系爭合約），該合約委任期間為105年9月1日起至108
    年8月31日止。王慰慈因系爭合約關係而掛名擔任系爭診所
    之負責醫師，並出具相關證照，及銀行帳戶、印鑑、票據以
    供○○○等2人營運系爭診所使用，依約應由○○○等2人負擔王慰
    慈所墊付之下列各項稅賦及費用：①101年度綜合所得稅差額
    新臺幣（下同）16萬7701元、102年度綜合所得稅差額84萬6
    104元、103年度綜合所得稅差額220萬5321元、105年綜合所
    得稅差額18萬6647元，及代繳○○○等2人自102年至105年，所
    應繳納之按月自員工薪資扣繳5％之所得稅共42萬5,215元；
    合計383萬0,000元。②系爭診所104年健保補充保費8萬5,922
    元、租金補充保費1萬7456元；105年至106年勞健保積欠費
    用、滯納金27萬7,501元；105年健保補充保費8萬1,973元；
    合計46萬2,852元。③支付訴外人○○醫療器材股份有限公司（
    下稱○○公司）貨款4萬0196元、○○○○有限公司（下稱○○○○公
    司）貨款2萬元、○○生技藥品有限公司（下稱○○公司）貨款4
    萬元，合計10萬0,196元。④○○○等2人以系爭診所名義簽發票
    號VM0000000至VM0000000號，發票日分別為106年9月30日、
    同年10月31日、同年11月30日、同年12月30日，票面金額均
    為8萬3,500元之支票4張予訴外人○○○○股份有限公司（下稱○
    ○○○公司）之票款33萬4,000元。及○○○等2人簽發票號VM0000
    000號、發票日105年12月8日、票面金額300萬元之支票，供
    訴外人○○○○股份有限公司向訴外人○○○（下稱○○○）借款300
    萬元，因○○○等2人未依約清償，以致○○○向原法院聲請對上
    訴人發支付命令，命上訴人應清償90萬元，上訴人嗣後友付
    68萬元與○○○達成和解。惟○○○等2人因經營不善而致周轉不
    良於106年間將該診所股權轉讓予他人，而○○○等2人於轉讓
    前，就系爭診所經營所應負擔之上開款項，卻未依約支付，
    致上訴人受有損害。並就上述①至④部分，依系爭合約書第7
    條第1款、民法第271條之共同委任法律關係、民法第179條
    不當得利、民法第176條無因管理之法律關係，及就上述④部
    分併依民法第184條第1項之規定，爰擇一請求○○○等2人連帶
    給付540萬4,248元本息等語。於本院上訴聲明求為判決：㈠
    原判決不利於上訴人部分廢棄。㈡上廢棄部分，被上訴人應
    再給付上訴人194萬8,850元，及自108年4月20日起至清償日
    止，按年息5％計算之利息。㈢上訴人願供擔保，請准宣告假
    執行。另答辯聲明求為判決：上訴駁回（原審調查後，判命
    ○○○2人應給付王慰慈151萬0,326元、○○○應給付王慰慈282萬
    3,760元，及遲延利息，並駁回王慰慈其餘之訴，○○○就其敗
    訴部分並未提起上訴，廖蓓琪就原審判命與○○○共同給付逾4
    9萬6,326元本息部分，及王慰慈就其等敗訴部分提起上訴；
    惟王慰慈嗣後於109年6月17日撤回對○○○之上訴，○○○敗訴部
    分及廖蓓琪應與○○○共同負擔9萬6,326元本息部分，均非本
    院審理範圍）。
二、廖蓓琦則以：依系爭合約觀之，王慰慈與○○○等2人之委任期
    間，係約定自105年9月1日起至108年8月31日止，是王慰慈
    依系爭合約之約定，應僅就前揭期間內所發生之法律關係，
    負其責任，故105年9月1日前所生費用與其無關。又王慰慈
    於系爭診所之所得，依系爭合約第10條之約定，應由上訴人
    自行繳納，而非應由○○○等2人墊付，故王慰慈所提之計算方
    式，未排除其於系爭診所每月所領取10萬元報酬而應負擔之
    賦稅，已有違誤；且其勞健保費用，亦均由○○○等2人支付，
    各該費用亦應屬王慰慈所得，是其僅計算排除診所以外之收
    入，自不符合系爭合約第10條之約定意旨。再者，系爭合約
    係約定系爭診所如有獲利，方由○○○等2人負擔稅款，但王慰
    慈並未舉證系爭診所收入皆為○○○等2人之獲利。另就王慰慈
    請求勞健保費用部分，除104年補充健保費差額7萬4,708元
    外，其餘金額○○○等2人僅應負擔1/2；至廠商貨款及○○○○公
    司票款部分，則否認之。而就向○○○借款300萬元票款部分，
    王慰慈既以68萬元和解，則○○○等2人就該和解金額願負擔1/
    2等語，資為抗辯。於本院答辯聲明求為判決：上訴駁回。
    並上訴聲明求為判決：㈠原判決命廖蓓琦應給付王慰慈超過2
    4萬8,163元部分及該部分假執行之宣告，暨訴訟費用（除確
    定部分外）之裁判均廢棄。㈡上廢棄部分，王慰慈於第一審
    之訴駁回。
貳、本件依民事訴訟法第270條之1規定，會同兩造整理爭執、不
    爭執事項，並簡化爭點如下（見本院卷一第375-379頁）：
一、不爭執事項
（一）王慰慈與○○○2人於105年12月1日簽立之「亞洲風尚診所負
      責醫師委任合約」，雙方約定由○○○2人委任王慰慈擔任所
      出資成立之亞洲風尚診所即系爭診所之負責醫師，雙方分
      別於系爭合約①第1條約定：「委任期間：自民國105年9月
      1日起至108年8月31日止。」；②第3條第5款約定：「受任
      人工作內容：……本診所之實質所有權與管理權完全屬於甲
      、乙方（即○○○2人）所有，丙方（即王慰慈）不得主張所
      有權與經營權，盈虧由甲、乙方自行負責，與丙方無關。
      」；③第5條第2、3款約定：「委任報酬：……丙方每月之委
      任報酬為新臺幣10萬元整，於當月15日發放。丙方本人之
      勞、健保費、及加入當地醫師公會之行政費用由甲、乙方
      負責支付。丙方家人之勞、健保費則由丙方自行負擔。」
      ；④第6條約定：「費用：委任期間，診所需要而購置之儀
      器、藥品、設備、耗材、員工薪資及員工勞、健保等費用
      ，皆由甲、乙方負責繳納。與房東、廠商或藥商及銀行等
      有任何買賣、租賃之一切費用或糾紛，皆由甲、乙方負責
      與丙方無關。」；⑤第7條第1款約定：「授權及同意使用
      ：丙方同意授權甲、乙方使用並保管醫師證書副本、個人
      私章以做為亞洲風尚診所開立甲存（支票存款）、乙存存
      款、辦理信用卡刷卡機及用於診所一般性行政事務、診所
      銀行帳戶提存、診所內例行性表單、診斷書等與診所營運
      業務有關事務之使用。甲、乙方不得將前述丙方交付之物
      ，以丙方或診所名義供作對外貸款、作保、抵押之用，若
      因而使丙方蒙受財務、信用之損失，丙方得向甲、乙方求
      償。」、⑥第10條約定：「稅賦：診所經營上所產生之稅
      務稅賦，由甲、乙方負責繳納。委任期間，丙方之個人所
      得應合法申報所得稅。但若有因本診所年度整體盈餘，而
      使丙方增加之個人綜合所得額之稅賦差額。由甲、乙方額
      外支付現金給丙方繳納該稅捐；然因稅負成本在診所經營
      上乃極為可觀的一筆開銷，故為求雙方成本分擔之合理性
      ，甲、乙方得於每月應支付予丙方之診費及手術操作費內
      扣除5％之稅額，作為年度稅賦繳納之預備金（上述5％稅額
      ，係依財政部國稅局最新頒布之個人綜合得稅率級距之最
      低稅率為基礎）。以上甲、乙方應負責稅務之年限依照財
      政部國稅局追繳年限為依據。」（見原審卷一第14-19頁
      期間為105年9月1日-108年8月31日亞洲風尚診所負責醫師
      委任合約）。
（二）○○○2人因經營不善而致周轉不良，○○○2人於106年間將該
      診所股權轉讓予他人，系爭診所改名為「漢蒂妮風尚診所
      」（見原審卷一第123頁漢蒂妮風尚診所登記資料）。
（三）王慰慈分別繳納下列各項稅費：
  １、101年度綜合所得稅滯納金16萬7,701元（見原審卷一第20
      頁、第82-83頁財政部中區國稅局101年度綜合所得稅已申
      報核定稅額繳款書、101年度核申報核定）。
  ２、102年度綜合所得稅差額84萬6,104元。並有102年度綜合所
      得稅已申報核定稅額繳款書、財政部中區國稅局102年度
      申報核定、綜合所得稅速算公式可佐（原審卷一第21頁、
      第84 -85頁）
  ３、103年度綜合所得稅差額220萬5,321元（見原審卷一第22頁
      第86-87頁財政部中區國稅局103年度綜合所得稅已申報核
      定稅額繳款書、103年度申報核定、綜合所得稅速算公式
      ）。
  ４、105年綜合所得稅差額18萬6,465元（見原卷一第165-167頁
      財政部中區國稅局105年度綜合所得稅已申報核定稅額繳
      款書、申報核定）。
  ５、自102年至105年之員工薪資扣繳5％之所得稅部分共42萬5,2
      15元（見原審卷一第88-97頁財政部中區國稅局補繳各類
      所得扣繳稅額繳款書、第98頁交易明細）。
（四）王慰慈支付勞健保費用：
  １、系爭診所104年健保補充保費8萬5,922元（原審卷一第23、
      124-127頁法務部行政執行署臺中分署通知、漢蒂妮風尚
      診所勞保繳費紀錄表及投保金額表）。
  ２、租金補充保費1萬7,456元（見原審卷一第24頁全民健康保
      險滯納金明細、衛生福利部中央健康保險局繳款單）。
  ３、105年至106年勞健保積欠費用、滯納金共27萬7501元（見
      原審卷一第26-32頁勞健保積欠費用、滯納金繳納明細表
      及各該筆款項繳款證明）。
  ４、105年健保補充保費8萬1,973元（見原審卷一第99-100頁全
      民健康保險107年度查核投保單位應補繳補充保險費通知
      、自動櫃員機轉帳交易明細）。
（五）上訴人支付廠商貨款金額如下：①○○公司；4萬0,196元；②
      舒邁克公司：2萬元；③○○公司：4萬元（見原審卷一第28-
      39頁反面原審法院106年度司促字第29030號支付命令、10
      7年度司促字第974號、第4703號支付命令、107年度中小
      移調字第25號、第1340號調解程序筆錄、收據、收款證明
      ）。
（六）王慰慈就票號VM0000000 至VM0000000 號，發票日分別為
      106年9月30日、同年10月31日、同年11月30日、同年12月
      30日，票面金額均為8萬3500元之支票4張，已支付○○○○公
      司票款33萬4,000元（見原審卷一第40-41頁支票4張、第4
      5頁臺中銀行國內匯申請書回條2張）。
（七）訴外人○○○○股份有限公司以票號VM0000000號、發票日105
      年12月8日、票面金額300萬元之支票，供向訴外人○○○借
      款300萬元，嗣○○○向原法院聲請對王慰慈發支付命令，命
      其應清償90萬元，王慰慈以68萬元與○○○達成和解並已付
      訖（見原審卷一第42-48頁上開支票1張、原審法院106年
      度司促字第31683號支付命令、和解暨清償證明書）。
（八）王慰慈以涉嫌偽造有價證券等案件向臺灣臺中地方檢察署
      對廖蓓琪提出告訴，雖經該署檢察官以107年度偵字第868
      9號、108年度偵字第629號為不起訴處分，惟該案件經發
      回偵查，另經該署檢察官以108年度續偵字第203號偵查後
      ，對被上訴人為追加起訴處分在案（見本院卷第175-182
      頁上開不起訴處分書、第241至255頁追加起訴書）。
（九）若王慰慈之請求為有理由時，兩造同意遲延利息以108 年
      4 月20日為起算日，且廖蓓琪與○○○應依民法第271 條之
      規定，對王慰慈共同負責（見本院卷第161至162頁）。
（十）廖蓓琪就王慰慈請求之下列金額不爭執，同意支付：①就
      王慰慈請求勞健保費用部分，105年9月1日至108年8月31
      日所產生的勞健保費用，被上訴人都願意負擔一半。②就
      廠商貨款及○○○○公司票款部分。③就向○○○借款000萬元票
      款部分，廖蓓琦原負擔就王慰慈代償之和解金額其中35萬
      元部分（見原審卷一第111-1頁）
二、爭點
（一）廖蓓琦應否就系爭合約始日105 年9 月1 日之前，所衍生
      前開王慰慈所支付之費用，與○○○對王慰慈負共同清償責
      任？
（二）王慰慈對廖蓓琦所得請求給付之金額為何？ 
參、得心證之理由
一、王慰慈請求廖蓓琦就系爭合約始日105年9月1日之前，所衍
    生前開王慰慈所支付之費用，與○○○對王慰慈負共同清償責
    任，不可採：
（一）按當事人主張有利於己之事實者，就其事實有舉證之責任
      。但法律別有規定，或依其情形顯失公平者，不在此限，
      民事訴訟法第277條定有明文。又民事訴訟如係由原告主
      張權利者，應先由原告負舉證之責，若原告先不能舉證，
      以證實自己主張之事實為真實，則被告就其抗辯事實即令
      不能舉證，或其所舉證據尚有疵累，亦應駁回原告之請求
      （最高法院17年上字917號判例意旨參照）。
（二）查王慰慈固主張其自98年起即與廖蓓琦、○○○簽立亞洲風
      尚診所負責醫師委任合約，由王慰慈擔任廖蓓琦、○○○出
      資成立之亞洲風尚診所負責醫師一職等情，業據提出系爭
      委任合約書為證（見原審卷一第5、14-19頁）；惟原審於
      107年10月11日行言詞辯論程序時，廖蓓琦之訴訟代理人○
      ○○律師雖對前揭系爭委任合約書形式上為真正，並不爭執
      ，但辯稱廖蓓琦僅與王慰慈簽立系爭委任合約書，之前並
      未與王慰慈簽立任何委任契約，故105年9月1日之前所生
      之一切費用，與廖蓓琦無關等語（見原審卷一第63頁反面
      ）。參以王慰慈亦具狀表示98年間簽立之契約原本已遺失
      而無法提供（見原審卷一第115頁），是王慰慈既無法提
      出98年間所簽立之委任契約，依上開說明，王慰慈僅得依
      系爭委任合約書約定之期間105年9月1日起至108年8月31
      日止，請求廖蓓琦與○○○負契約責任。
（三）至證人○○○雖於本院審理中證稱：103至105年王醫師簽定
      的管理顧問契約我看過；每年的委任費用都不一樣等情（
      見本院卷一第264頁）；然證人○○○前揭證詞核與王慰慈所
      稱：101年至104年間並未簽立契約，乃係延用舊合約即98
      年所簽內容，且既沿用舊合約之內容，則委任費用應該會
      一致等情（見原審卷一第115-116頁），並不相符。是證
      人○○○此部分證詞既就本件重要之委任合約簽立情況及委
      任費用等事項，與王慰慈所述有前揭齟齬情形，尚難為王
      慰慈有利之認定。是本件王慰慈就105年9月1日之前與○○○
      等2人間有無委任關係，既無法證明，則其依委任關係所
      得請求相關費用之期間，為105年9月1日起至108年8月31
      日止。是其主張廖蓓琦就系爭合約始日105年9月1日之前
      ，所衍生前開王慰慈所支付之費用，與○○○對王慰慈負共
      同清償責任，自不可採。
二、王慰慈請求○○○等2人給付105年9月1日起至108年8月31日止
    ，所墊付之款項於151萬0,326元內有理由：
（一）依系爭合約委任書分別於第3條第5款約定：「（受任人工
      作內容）本診所之實質所有權與管理權完全屬於甲、乙方
      （即廖蓓琦、○○○）所有，丙方（即王慰慈）不得主張所
      有權與經營權，盈虧由甲、乙方自行負責，與丙方無關」
      、第6條約定：「（費用）委任期間，診所需要而購置之
      儀器、藥品、設備、耗材、員工薪資及員工勞、健保等費
      用，皆由甲、乙方負責繳納。與房東、廠商或藥商及銀行
      等有任何買賣、租賃之一切費用或糾紛，皆由甲、乙方負
      責與丙方無關」、第10條約定：「（稅賦）診所經營上所
      產生之稅務稅賦，由甲、乙方負責繳納。委任期間，丙方
      之個人所得應合法申報所得稅。但若有因本診所年度整體
      盈餘，而使丙方增加之個人綜合所得額之稅賦差額。由甲
      、乙方額外支付現金給丙方繳納該稅捐……以上甲、乙方應
      負責稅務之年限依照財政部國稅局追繳年限為依據」內容
      （見不爭執事項㈠）。再參以證人○○○於原審審理中證稱：
      （問：當初針對報稅的部分，○○○與醫生之間內部的約定
      為何？）有兩個方式，就多出來的稅金部分，盡可能幫醫
      生及公司做節稅的規劃，第二，如果真的節稅的規劃完成
      ，向稅捐機關所應該申報的執行業務所得，仍超過醫生實
      際上所可領到的報酬時，那麼就超過醫生所應該申報的稅
      額範圍，公司會補貼醫生，補貼的計算方式是以稅捐機關
      所核定的診所的執行業務所得金額算出應繳給國家的稅額
      ，另外按照醫生所實際上收到的金額按照執行業務所得試
      算醫生應繳的稅額，如此一來，應繳給國家的稅額，如果
      超過試算出來醫生應繳的稅額，那麼差額部分公司會補貼
      給她。（問：執行業務報稅是跟稅捐機關之間的事情，會
      計人員會去報稅，平常診所營業時，應該有掛號費、醫療
      費等收入，會計人員做帳，這些是收入，由診所會計人員
      做帳，醫療器材、藥品的購買，請款時是跟診所還是跟公
      司？）診所。（問：藥品及設備算在診所的支出收入範圍
      內？）是。由診所的會計人員進行收支登載及管理，就是
      以診所的收入去支出。（問：診所會開立支票嗎？）應該
      說診所本身自己有支票，只是付款方式而已。（問：醫生
      與公司之間，是由診所支付貨款、薪資，有無診所營運不
      佳而不夠付款的情形，如何處理？）診所之間因為當初以
      個人名義與醫生簽約，所以他們彼此之間會有個人金流的
      往來，協助這部分的問題，診所間也會有彼此協助解決這
      部分的問題，另外公司必要時會有這部分的金流協助，但
      是都會有帳目上面的記載。（問：相關勞健保費用，診所
      員工費用、貨款，都是診所營業範圍內需要支付的，可是
      按照合約約定醫生有一定的報酬，這是不論診所賺錢或是
      缺錢都可以取得的報酬嗎？）是。（問：王慰慈是否後來
      另有一家漢蒂妮風尚診所？）後來有，不過應該是與亞洲
      風尚診所同一個地點只是改名。（問：王慰慈告○○○等2人
      ，依照合約約定，設備、藥品如何負責，與廠商及房東之
      間，稅務的負擔內容等等，現在○○○等2人跑掉，所以王慰
      慈負擔一些金額出去，才來提告，而王慰慈為名義人報稅
      ，就所得稅超出的部分，是簽約的人要付給王慰慈的嗎？
      ）對。另關於診所人員的勞健保也算是診所的費用。（問
      ：以診所名義去銀行開的支票本及印章由誰保管？）都是
      負責診所業務的辦公室那邊的人員控管，不是王慰慈自己
      保管。（問：王慰慈本身不經手錢，就是看診，醫療費用
      都是診所的人員在處理，然後公司會計人員會每日去結算
      ？）是的。很像是公司負責人不會自己去記帳的道理一樣
      。（問：○○○○公司告王慰慈購買機器設備，但是王慰慈說
      診所裡面沒有進來這個機器，但確實以王慰慈的支票開給
      對方？）以王慰慈名義的支票本不是她本人保管的。（問
      ：提示原證9亞洲風尚診所開的支票，上面的記錄都是以
      列印方式，是以支票機方式列印嗎？該獨立辦公室有機器
      做支票的列印，上面的受款人方式及金額有辦法打上去嗎
      ？）好像用列印的都可以，但是我不知道該獨立辦公室他
      們是如何開出去的，但是支票保管人不是王慰慈，所以支
      票開出去的目的為何王慰慈不一定會清楚。（問：○○生技
      藥品公司，你知道？）以前是亞洲風尚診所的廠商，是提
      供藥品的廠商，會提供藥品給診所。（問：○○醫療器材公
      司呢？）廠商。跟診所也會有業務往來。另獨立辦公室處
      理診所帳務的人員，直接負責對應的人就是○○○。（問：
      診所開出去的票款由誰負擔？）支票票款由支票帳戶的款
      項來付，支票帳戶的錢由診所的帳務來付，至於沒有兌現
      的支票後來應該如何支付，我不清楚等情（見原審卷一第
      147頁反面-151頁反面）。經互為勾稽可知，亞洲風尚診
      所自105年9月1日起之勞健保費用，診所員工費用、貨款
      及票款，均屬診所營業範圍所需支付之費用，而應由○○○
      等2人共同負擔。
（二）王慰慈所支付之款項已如前述兩造不爭執事項㈢、㈣、㈤、㈥
      、㈦所載，其中：
  １、101年度綜合所得稅滯納金16萬7701元、102年度綜合所得
      稅差額84萬6104元、103年度綜合所得稅差額220萬5321元
      、102年至104年之員工薪資扣繳5％之所得稅部分共31萬3,
      851元、104年健保補充保費8萬5922元，均非本件系爭合
      約之期間內所生之費用，此部分非廖蓓琪應與○○○共同負
      責之範圍已如前述，故王慰慈對廖蓓琪此部分之請求為無
      理由。
  ２、有關105年綜合所得稅差額18萬6,465元部分，依財政部中
      區國稅局之綜合所得稅核定通知，王慰慈105年度之診所
      所得額為150萬元，總所得額為433萬7,400元，扣除該診
      所之所得，王慰慈之其餘所得額為283萬7,400元（433萬7
      ,400元－150萬元＝283萬7,400元），經扣除各項扣除額，
      王慰慈之綜合所得淨額為150萬3,377元〔283萬7,400元（
      所得總額）－38萬2,500元（全部免稅額）－40萬0,523元（
      一般扣除額）－12萬8,000元（薪資所得特別扣除額）－27
      萬元（儲蓄投資特別扣除額）－12萬8,000元（身心障礙特
      別扣除額）－2萬5,000元（教育學費特別扣除額）＝150萬3
      ,377元〕。然王慰慈自承其另有每年120萬元之委任報酬收
      入，是王慰慈之所得淨額應為270萬3,377元。再依105年
      度綜合所得稅速算公式，其所得淨額之稅率為30%、累進
      差額為36萬5,000元，是王慰慈應繳納之稅額為44萬6,013
      元（計算式：270萬3,377元×30 %－36萬5,000元＝44萬6,01
      3.1元）。扣除已扣繳稅額12萬5,258元及自繳稅額4萬5,3
      28元，王慰慈尚應繳納27萬5,427元。然王慰慈嗣僅另繳
      納18萬6,647元，則○○○等2人即無庸再行給付王慰慈此部
      分稅款差額，故王慰慈對廖蓓琪此部分之請求亦無理由。
  ３、另有關王慰慈支付之①105年之員工薪資扣繳5％共11萬1,364
      元，②105年至106年勞健保積欠費用及滯納金共20萬2,793
      元（即所支付之27萬7,501元－104年補充保費額7萬4,708
      元＝20萬2,793元），③105年健保補充保費8萬1,973元，④○
      ○公司貨款4萬0,196元、舒邁克公司貨款2萬元、○○公司貨
      款4萬元，合計10萬0,196元，⑤○○○○公司票號為VM00 0000
      0至VM0000000號，發票日分別為106年9月30日、同年10月
      31日、同年11月30日、同年12月30日，票面金額均為8萬3
      ,500元之票款合計33萬4,000元，⑥因訴外人○○○○股份有限
      公司以票號VM0000000號、發票日105年12月8日、票面金
      額300萬元之支票，供向訴外人○○○借款300萬元，餘款90
      萬元未清償部分，經王慰慈以68萬元與○○○成立和解並已
      支付完畢。合計151萬0,326元既均為系爭診所於105年9月
      1日以後所生之各項費用，依前揭說明，王慰慈依系爭契
      約關係請求於000萬0,326元範圍內為有理由。
（三）惟按數人負同一債務或有同一債權，而其給付可分者，除
      法律另有規定或契約另有訂定外，應各平均分擔或分受之
      。其給付本不可分而變為可分者，亦同。民法第271條定
      有明文。而連帶債務之成立，以經債務人明示，或法律有
      規定者為限，民法第272條亦有明文。本件王慰慈雖主張○
      ○○等2人應就105年12月1日所簽立之系爭合約書負連帶清
      償之責任，但並未提出○○○等2人有明示願負連帶責任之約
      定，或符合依法應負連帶責任之規定。本件○○○等2人既係
      基於系爭合約，而應對王慰慈共同負擔契約責任，是○○○
      等2人系爭合約書所負之契約責任，乃為共同責任而非連
      帶責任。是王慰慈依系爭契約關係請求廖蓓琪應與○○○依
      系爭合約，就王慰慈所墊付前述151萬0,326元範圍內共同
      負責（即各自負擔75萬5163元），為有理由，超過此部分
      之請求則為無理由。
三、綜上所述，王慰慈依委任契約之法律關係，請求廖蓓琦與○○
    ○應給付王慰慈151萬0,326元，及自108年4月20日起至清償
    日止，按週年利率百分之5計算之利息，為有理由，予以准
    許；逾此部分之請求，為無理由，不應准許。是原審就上開
    應准許部分，判命廖蓓琪與○○○共同給付，並酌定擔保為准
    免假執行之宣告，另駁回王慰慈其餘之訴，於法並無不合。
    各對其敗訴部分上訴，上訴意旨各求廢棄改判，均為無理由
    ，應予駁回。
四、本件事證已臻明確，兩造其餘攻擊防禦方法及舉證，經審酌
    均於判決之結果無影響，爰不一一論述，附此敘明。
五、據上論結，本件兩造上訴均為無理由，依第449條第1項、第
    78條，判決如主文。
中　　華　　民　　國    110    年    4    月     7    日
                民事第六庭    審判長法　官  楊熾光
                                    法　官　郭玄義
                                    法　官  莊宇馨                          
正本係照原本作成。          
如不服本判決，應於收受送達後二十日內向本院提出上訴書狀，
其未表明上訴理由者，應於提出上訴後二十日內向本院補提理由
書狀（均須按他造當事人之人數附繕本）。
上訴時應提出委任律師或具有律師資格之人之委任狀；委任有律
師資格者，另應附具律師資格證書及釋明委任人與受任人有民事
訴訟法第四百六十六條之一第一項但書或第二項所定關係之釋明
文書影本。如委任律師提起上訴者，應一併繳納上訴裁判費。  
             

                                    書記官  黃粟儀

中　　華　　民　　國　 110　　年　　4 　　月　　7 　　日